【裁判字號】    99,聲,1294
【裁判日期】    990426
【裁判案由】    聲請更定其刑
【裁判全文】
臺灣臺中地方法院刑事裁定          99年度聲字第1294號
聲  請  人  臺灣臺中地方法院檢察署檢察官
受  刑  人  甲○○
上列聲請人因受刑人竊盜案件，（98年度易字第3804號)，於判
決確定後發覺為累犯，聲請更定其刑，本院裁定如下：
    主  文
甲○○攜帶兇器竊盜，累犯，更定其刑為有期徒刑捌月。
    理  由
一、聲請意旨略以：（一）、按受有期徒刑之執行完畢後，5年
    以內再犯有期徒刑以上之罪者為累犯，加重其刑至二分之一
    ；次按經撤銷假釋執行殘餘刑期者，無期徒刑於執行滿25年
    ，有期徒刑於全部執行完畢後，再接續執行他刑，第1項有
    關合併計算執行期間之規定不適用之。即假釋中因故意更犯
    罪而受無期徒刑或有期徒刑之宣告確定者，其撤銷假釋後之
    殘餘刑期與再犯之新罪刑期，不適用同條第1項關於不合數
    罪併罰之二以上徒刑併執行者，其假釋所須最低應執行之在
    監期間應合併計算之規定，即假釋撤銷後之殘餘刑期不得再
    予假釋，無期徒刑假釋撤銷者，應再執行本條規定之法定殘
    餘刑期25年，始可再接續執行再犯罪之他刑，並於他刑執行
    後始得就他刑單獨適用同法第77條規定辦理假釋。有期徒刑
    假釋撤銷者，應於殘餘刑期全部執行完畢，始可接續執行再
    犯新罪之他刑，於他刑經執行後符合假釋規定時，再就他刑
    單獨適用同法第77條規定辦理假釋；又裁判確定後發覺為累
    犯者，依法更定其刑，刑法第47條第1項、第48條及第79條
    之1第5項定有明文。（二）、查受刑人甲○○，前因施用毒
    品、竊盜、搶奪及偽造署押，經本院先後判處有期徒刑1年
    、1 年2月、1年、5月確定，嗣經本院91年度聲字第2792號
    刑事裁定定其應執行刑為有期徒刑3年3月，指揮書刑期自民
    國（下同）93年1月28日起算（臺灣臺中地方法院檢察署91
    年度執更字第2303號，執行期滿日為96年4月27日），於95
    年4月7日假釋出監後，經撤銷假釋應執行殘刑10月17日，指
    揮書刑期自95年10月25日起算（同署95年度執更字第1671號
    ），適逢96年罪犯減刑條例施行，受刑人上述所犯之罪，經
    減刑並定應執行刑為有期徒刑1年7月15日（96年度聲減字第
    2596號），因受刑人減刑前在監執行期間，自93年1月28日
    起至95年4月7日止，已執行2年2月10日，已超過減刑後1年7
    月15日刑期，故無殘刑可供執行，依該條例第13條第1項規
    定，其超過部分，不算入已執行之刑期。因而前開原殘刑10
    月17日部分，應認於98年7月16日減刑條例施行日，視為已
    執行完畢。當日接續執行95年假釋期間所犯之施用毒品罪及
    竊盜5罪之有期徒刑2年10月，嗣依減刑條例規定減刑並定應
    執行刑為有期徒刑1年8月（同署96年度執減更字第3102號之
    1 ），執行期間依刑法第79條之1第5項規定，僅就定刑並減
    刑之有期徒刑1年8月部分單獨辦理假釋，於97年7月10日再
    次假釋出監（經縮短刑期後，期滿日為98年3月7日）。惟因
    受刑人復於此次假釋期間之97年11月16日，再故意犯施用第
    1級毒品罪，經貴院以98年度訴字第1273號判處有期徒刑1年
    2月，上訴二、三審，均諭知上訴駁回，於98年9月10日確定
    。前開97年7月10日出監之假釋因而撤銷，經同署以98年度
    執更字第4295號執行殘刑7月5日，指揮書刑期自98年11月11
    日起算至99年6月15日期滿，現於臺灣臺中監獄執行中。是
    受刑人執行毒品等案件定刑並減刑之有期徒刑1年8月即不能
    認為已執畢，依刑法第79條之1第5項規定意旨，前案搶奪等
    罪殘刑10月17日，既未與接續執行後案毒品等罪之1年8月合
    併計算刑期並辦理假釋，則受刑人得成立累犯之5年期間，
    其起算時點應以前案搶奪等罪殘刑10月17日執行完畢日，即
    自96年7月16日起算。從而，受刑人於96年7月16日執行完畢
    後，復於98年8月15日故意再犯本案之竊盜罪，經本院以98
    年度易字第3804號（同署98年度偵字第23754號）判處有期
    徒刑7月確定。依前開說明，本案之竊盜罪係前案96年7月16
    日執行完畢後所犯，依法應論以累犯，惟原98年度易字第38
    04號確定判決，並未論以累犯，似有疏漏。（三）、核該受
    刑人再犯罪情形與前揭累犯之要件相符，因於裁判確定後始
    發覺，且尚未執行完畢，自應依法更定其刑。爰依刑事訴訟
    法第477條規定聲請裁定更定累犯之刑等情。
二、按受徒刑之執行完畢，5年以內故意再犯有期徒刑以上之罪
    者，為累犯，加重本刑至2分之一；裁判確定後，發覺為累
    犯者，依前條之規定更定其刑，但刑之執行完畢或赦免後發
    覺者，不在此限，刑法第47條第1項、第48條分別定有明文
    。次按經撤銷假釋執行殘餘刑期者，無期徒刑於執行滿25年
    ，有期徒刑於全部執行完畢後，再接續執行他刑，第一項有
    關合併計算執行期間之規定不適用之，刑法第79條之1第5項
    定有明文。又按依刑法第48條應更定其刑者，由該案犯罪事
    實最後判決之法院之檢察官，聲請該法院裁定之，刑事訴訟
    法第477條第1項定有明文。復按被告所犯之數罪，如不符合
    刑法第五十一條定應執行刑之規定，而由檢察官分別簽發指
    揮書接續執行者，該數罪是否執行完畢，係以各罪是否執行
    完畢為準，並非以該數罪合計之刑全部執行完畢為斷。此與
    應併合處罰之數罪，經法院分別判處有期徒刑確定，其中一
    罪先執行有期徒刑期滿後，法院又依檢察官之聲請，以裁定
    定數罪之應執行刑確定，其在未裁定前已先執行期滿之罪，
    因嗣後合併他罪定應執行刑之結果，檢察官所換發之執行指
    揮書係執行應執行刑，故僅應將其刑期自應執行刑中扣除，
    不能認為該罪已執行完畢之情形，究有不同（最高法院87年
    度台非字第371號刑事裁定要旨參照）。又法律問題：甲先
    犯竊盜罪，被判處有期徒刑一年確定，以後又犯強盜罪，被
    判處有期徒刑六年確定，甲入監執行，檢察官執行指揮書記
    載執行期間為執行竊盜罪後接續執行強盜罪。在執行中，監
    所合併計算甲之刑期，並於八十二年十月十日當甲服刑逾二
    分之一即三年六月後報准假釋出獄。甲於假釋後未逾一年更
    犯偽造文書罪，甲所犯之罪是否構成累犯？討論意見：甲說
    ：（肯定說）。甲所犯竊盜、強盜二罪刑期係接續執行，並
    非合併執行，監所雖合併計算其刑期，並於二罪合計服刑逾
    二分之一，即三年六月後報准假釋出獄，然甲所犯竊盜罪刑
    期僅一年，其於接續執行強盜罪時，所犯竊盜罪已執行完畢
    ，則甲於受有期徒刑之執行完畢未滿五年再犯有期徒刑以上
    之罪，自應構成累犯。審查意見：甲犯竊盜罪判處有期徒刑
    壹年確定後，再犯強盜罪經判處有期徒刑六年，不得聲請更
    定其執行刑，仍屬二罪，檢察官執行指揮書既載明執行期間
    先執行竊盜罪後再執行強盜罪。甲於竊盜罪執行完畢後，五
    年內再犯偽造文書罪，自應構成累犯，採甲說（司法院84年
     4月13日（84）廳刑一字第07260號研究意見：同意研討結
    果參照。）。另本案前開情形應認已於96年7月16日執行完
    畢（亦可參諸臺灣高等法院暨所屬法院98年法律座談會刑事
    類提案第5號）。
三、本院覆核各有關書類及臺灣高等法院被告前案紀錄表、臺灣
    臺中地方法院檢察署檢察官99年度執聲字第877號執行卷等
    後認為無異，本件既於96年7月16日執行完畢後5年內故意再
    犯，應為累犯，原確定判決未依法論以累犯，茲檢察官向最
    後事實審即本院聲請更定累犯之刑，本院審核認聲請為正當
    ，並參酌本案原判決認定非累犯所採刑度，故依刑事訴訟法
    第四百七十七條第一項，刑法第四十八條、第四十七條第一
    項規定，裁定更定其刑如主文所示（參台灣高等法院台中分
    院99年度聲字第603號刑事裁定要旨亦同本案見解）。
中    華    民    國    99    年    4     月    26    日
                  刑事第八庭    法  官  洪俊誠
以上正本證明與原本無異。
如不服本裁定，應於送達後五日向本院提出抗告狀。
                                書記官  蕭榮峰
中    華    民    國    99    年    4     月    26    日

司法院資訊處製作；財團法人民間司法改革基金會備份。
